Inventaris van kaarten behorend tot het archief van de familie Berg, 1338-1977
Nationaal Archief, Den Haag
Familie Berg - Kaarten
Berg / Kaarten en tekeningen
oudste stuk - jongste stuk: 1338-1977
BEF
18 inventarisnummer(s);
Het betreft een kaartenarchief met litho's en gravures en een enkele gedrukte tekst..
Nationaal Archief, Den Haag
Berg, Fam.
Het archief bevat vooral kaarten uit de Sovjet-Unie, Estland en Letland, maar ook een aantal kaarten van Oost -en West Duitsland en Polen, de meeste afkomstig uit de 19de eeuw. Verschillende kaarten uit deze collectie zijn beschreven in de 'Atlantes Neerlandici' van C. Koeman.
Archiefvorming
Geschiedenis van het archiefbeheer
De verwerving van het archief
De rechtstitel is (nog) onbekend.
Aanwijzingen voor de gebruiker
Openbaarheidsbeperkingen
Volledig openbaar.
Materiële beperkingen
Het archief kent geen beperkingen voor het raadplegen van stukken als gevolg van slechte materiële staat.
Aanvraaginstructie
Openbare archiefstukken kunnen online worden aangevraagd en gereserveerd. U kunt dit ook via de terminals in de studiezaal van het Nationaal Archief doen. Om te kunnen reserveren dient u de volgende stappen te volgen:
Creëer een account of log in.
Selecteer in de archiefinventaris een archiefstuk.
Klik op ‘Reserveer’ en kies een tijdstip van inzage.
Verwant materiaal
Beschikbaarheid van kopieën
Inventarisnummers van dit archief zijn niet in kopievorm beschikbaar
Verwante archieven
Nationaal Archief, Archief van de Familie Berg, 1338-1977 (nummer toegang 3.20.03)
Beschrijving van de series en archiefbestanddelen
- Kaarten uit het familiearchief, geïnventariseerd door J.P.A. Louman, A.
  - Deventer. Waerafftige Afconterfeitinge Der Loeflike Keijser Vrije Anze Stadt Deventer....., 1578, 1839; 1; litho - papier 48 x 62,5 blad in omslag; Zonder schaal
    Zuidwest (O)
    Zonder kaartmaker
    Repro-uitgave naar het origineel in de Waag te Deventer. Behoort bij de "Overijesselsche Almanak voor Oudheid en Letteren", 1839, 4e jaargang (Voor pag. 1).
    Druk: J. de Lange, Deventer.
    kaart
  - Schotland. Novissima Regni Scotiae Septentrionalis et Meridionalis Tabula....., 1770-1800; 2; gravure - papier 66 x 67 1 blad; 10 cm = 12 Duitsche Mijl (1:889.000)
    Noord
    Vervaardigd door I. Covens, C. Mortier Druk: I. Covens en C. Mortier, het betreft hier een nadruk van een 17e eeuwse uitgave. Zie evt.: C. Koeman, Atlantes Neerlandici, deel II, pag.62 (C&M 9).
  - Egypte, Suezkanaal. A Birds Eye View of The Suez Canal., 1882; 3; litho - papier 31,5 x 84 1 blad; Zonder schaal
    West
    Druk: Maclure & Macdonald.
  - Europa, noordwestelijk deel. Carte de la Mer Baltique....., 1850-1890; 4; litho - papier 1 blad; 9,7cm = 30 Duitsche Mijl (1:2.291.000)
    Vervaardigd door P. Lapie
    Graveur: P. Tardieu.
    Uitgave: Garnier frères, Parijs.
  - Sowjet-Unie, Lijfland. Die karten der kreise: Dorpat, Werro, Pernau und Fellin., 1850 -1900; 5D-5W; litho, volgens originele lettering verschillende maten 4 bladen; 5,8 cm = 10 Werst (1:184.000)
    - Karte des Dorpatschen Kreises., 5D
    - Karte des Fellinschen Kreises., 5F
    - Karte des Pernauschen Kreises., 5P
    - Karte des Werroschen Kreises., 5W
      Het betreft hier een bijlage van: Beiträgen zur Geschichte der Rittergüter Livlands, door L. von Stryk. De bladen zijn een bewerking van de kaart van Lijfland door C.G. Rücker.
- Supplementaire lijst van kaarten, B.
  - Europa, noordwestelijk deel. Gemeine beschreibung aller Mittnachtigen Lander, Schweden, Gothen, Norwegien, Denemarck etc., z.j. (1578); 6; gravure - papier 34 x 40,5 1 blad; zonder schaal
    Waarschijnlijk folio XIX van de "Cosmographie" van Sebastiaen Münster, zie ook de annotatie op de kaart.
  - Midden-Europa. Regni Poloniae Magnique Ducat Lithuaniae,.....etc., 1739; 7; gravure - papier 56 x 64 1 blad; 7,3 cm = 30 Millaria Germanica(1:3.000.000)
    Vervaardigd door I.B. Homanno
  - Oost-Duitsland, Polen, Sowjet-Unie (westelijk deel) en Finland. Pomeraniae, Wandalicae Regiones, Typ - Livoniae Nova Descriptio Ducatus Oawieczenois, Et Zatoriensis, Descriptio., 1565-1575; 8; gravure - papier 45 x 57 1 blad; 4,5 cm = 20 Millarium Germancium (±1:3.300.000); 8,2 cm = 15 Millarium (±1:1890.000)
    Zonder kaartmaker en
    Vervaardigd door J. Portantio
    Achterzijde met gedrukte tekst, folio 59.
    Zie C. Koeman, Atlantes Neerlandici Ort 12/Ort 13.
    Onderdeel van de atlas van Abraham Ortelius.
  - Sowjet-Unie, noordwestelijk deel. Ducatuum Livoniae et Curlandiae Novissima Tabula....etc., 1696; 9; gravure - papier 52 x 61 1 blad; 9,1cm =12 Millaria Germanica (± 1:1.000.000)
    Vervaardigd door J. Danckerts
    Zie C. Koeman, Atlantes Neerlandici, Dan 3 (64).
    Zie ook aantek. in potlood op de achterzijde.
  - Polen (noordoostelijk deel) en Sowjet-Unie (noordwestelijk deel). Regni Prussici Accuratissima Delination...etc., 1710; 10; gravure - papier 55 x 63,5 1 blad; 7,5cm=15 Millaria Germanica (± 1:1500.000)
    Vervaardigd door P. Schenk
    Zie C. Koeman, Atlantes Neerlandici III, pag. 120 (54).
  - Sowjet-Unie, a/d noordoostelijke grens met Polen, bij Tsjernjachows. Plan der Bataille welche bey Gros Jaegersdorf....etc. R.K.G. en H.H.v.W., 1757; 11; gravure - papier 44,5 x 64 blad; 5,4 cm = 600 Schritte (±1:3.500)
    Zuidzuidwest
    Veldslag tussen Russische en Pruisische legers van 1757.
    Verkleinde uitgave door I.G. Klinger, Nürnberg, 1794.
  - Sowjet-Unie, Estland en Letland. Liefland oder dierbeyden Generalgouvernementer und Herzogthümer Lieflaund Ehstland...etc., 1770-1772; 12; gravure - papier 55 x 62 blad; 7,3 cm = 50 Wersten (±1:700.000)
  - Sowjet-Unie, Estland en Letland. Topographische Charte von Liw-Laett u. Eestland. H. d. Laetten, 1828; 13; gravure - papier 46,5 x 55 1 blad; 6,8 cm = 1 - lengtegr. (± 1.-600.000)
    historiserende kaart; beeld van de 13e eeuw
  - West-Duitsland, omgeving Arnsberg. Karte vom Regierungsbezirk Arnsberg, etc., 1835; 14; litho - papier 27x34 blad; 7 cm= 8 - Preusiche Meilen (1:950.000.)
    Vervaardigd door Eckhardt, [te] Emmerich [?]
    Gelithografeerd door O.C. Apelt, Uitgegeven door A. Ritter, Arnsberg.
  - West-Duitsland, Kreis Duisburg., z.j. (1850-1900); 15; litho - papier 44x49,5 1 blad; 1:100.000
    Kreis Duisburg, Zweite Auflage
    Zie aantek. op de achterzijde in potlood.